# 股权收购一揽子交易

提问人：dumingrain 时间：2022-01-17 10:15:13
陈版主，您好！咨询您一个问题，就是一家上市公司收购一个境外的公司，当时 2015 年签订的股权转让协议是，100%股权收购分两次进行，第一次75%的股权收购，收购价值为3.2亿元，同时约定，75%股权交割日后第三十七（ 37 ）个月的第一（ 1 ）日起、至交割日后第五（ 5 ）年的最后一日止的期间内的任何时间，每一卖方均有权转让其持有的任何部分或全部剩余的公司股权，但该权利仅能行使一次，同时买方有义务按照本协议中规定的条件和价格向每一位卖方购买该等部分或全部的剩余公司股权（简称“卖出期权”）。75%股权收购在 2015 年已完成。剩余25%股权，在 2021 年重新进行审计评估后，确认收购1.3亿元，像这种交易模式下， 2015 年里该如何确认长期股权投资？同时，还有一个问题，一期75%股权收购时，收购款是一次性打入托管账户，托管账户是根据协议约定，分 4 次打给收购公司的股东，在签订在25%股权收购时，由于收入没有达到约定的要求，第四笔从托管账户可以少支付0.2亿元，这0.2亿元，又该如何处理，如果是一揽子合同，该0.2亿元，是否可以冲减 2 长期股权投资成本？谢谢

回答人：chenyiwei
1 、在 2015 年，不能认为后续的25%股权收购与已完成的75%股权收购构成一揽子交易。对此可参照《中审众环研究 2020 》之“问题4-1-13（控股股东授予子公司少数股东看跌期权（卖出期权）的处理）”所述原则处理。即，在确认长期股权投资（已收购的75%）的同时，就该项卖出期权确认一项以公允价值计量且其变动计入损益的金融负债。
2 、在签订在25%股权收购时，由于收入没有达到约定的要求，第四笔从托管账户可以少支付0.2亿元，爱0.2亿元属于或有对价，可计入损益，但同时对于已确认的75%股权投资及其在合并报表层面所对应的商誉应从严进行减值测试。